# [[求助]]请教陈版，关于工程施工企业应收账款和合同资产的列报问题？

提问人：ggzijue 时间：2020-12-04 19:33:04
请教陈版@chenyiwei ，非上市工程施工企业，施工合同结算条款为“业主按照月度工程计量的70%支付工程款，当工程款支付达到合同价款总价70%时，停止支付，待工程全部竣工验收合格且工程结算审计完成后付至结算值的95%，尾款5%待工程竣工验收合格后满两年后 30 日内付清”。
工程施工企业目前的核算方式为，收到月度工程量结算单 100 万，确认应收账款-已到收款期 70 万，应收账款-未到收款期 25 万，长期应收款-质保金 5 万。 2021 年开始，企业要适用新准则，我想请教，在上述案例不变的情况下，应收账款-未到收款期 25 万（因项目未竣工结算，未达到合同约定的付款时点）是否应当作为合同资产列报？

回答人：chenyiwei
是，在上述案例不变的情况下，应收账款-未到收款期 25 万（因项目未竣工结算，未达到合同约定的付款时点）在新准则下应作为合同资产列报。